臺灣高等法院高雄分院民事裁定
                                      111年度家再字第3號
再審聲請人  蘇莞婷  
再審相對人  林月媛  
上列當事人間請求返還借名登記物事件，再審聲請人對於中華民
國111年1月21日本院111年度家再字第2 號確定裁定，聲請再審
，本院裁定如下：
    主  文
再審聲請駁回。
再審訴訟費用由再審聲請人負擔。
    理  由
一、聲請意旨略以：再審聲請人前對本院108 年度家上字第12號
    確定判決（下稱原確定判決）提起再審之訴，經本院以再審
    聲請人所提再審之訴逾30日不變期間，再審之訴不合法而以
    裁定駁回確定（下稱原確定裁定），惟再審聲請人於民國10
    8年11月29日收受原確定判決，即於同年12月25日提起再審
    ，並親自送狀到本院，尚在30日之不變期間內，原確定裁定
    顯有民事訴訟法第496條第1項第2款之再審事由。另原確定
    裁定亦有同法第496條第1項第1款、第6款、第7款、第9款、
    第13款之再審事由，爰聲請再審，並聲明：㈠廢棄原確定裁
    定。㈡原確定判決准予再審。
二、按再審之訴，應於30日之不變期間內提起。前項期間，自判
    決確定時起算，判決於送達前確定者，自送達時起算；其再
    審之理由發生或知悉在後者，均自知悉時起算，民事訴訟法
    第500條第1、2項定有明文。又對於確定判決提起再審之訴
    ，應依民事訴訟法第501條第1項第4款規定表明再審理由並
    遵守不變期間之證據，此為必須具備之程式，如未表明者，
    其再審之訴即屬不合法，無庸命其補正，逕以裁定駁回之（
    最高法院60年台抗字第538號裁定意旨參照）。又當事人聲
    請再審，必所聲請再審之主張合於法定再審理由，始需遞次
    審理原確定裁定前之諸確定判決。
三、經查，原確定裁定係於111年1月25日送達再審聲請人，加計
    抗告期間10日及在途期間4日（再審聲請人住居高雄市鳳山
    區），則原確定裁定係於同年2月8日確定，此業據本院依職
    權調取原確定裁定全卷查閱明確（送達回證見該卷第75頁）
    。則再審聲請人於同年4月18日始具狀聲請再審（見再審聲
    請狀上本院收件日期戳章），已逾30日不變期間。又再審聲
    請人亦未依民事訴訟法第501條第1項第4款後段規定表明「
    關於再審理由並遵守不變期間之證據」，依前開說明，其提
    起再審之訴顯非合法，且毋庸命補正，應予駁回。至再審聲
    請人主張原確定判決有所違誤云云，應屬本院認再審聲請人
    對原確定裁定聲請再審有理由後，始須遞次審理原確定裁定
    前之各確定裁判有無理由之問題，原確定裁定之再審聲請既
    不合法，本院自無庸就原確定裁定前之諸確定裁判為遞次審
    理，附此敘明。
四、據上論結，本件再審之聲請為不合法，爰裁定如主文。
中　　華　　民　　國　　111 　年　　5 　　月　　23　　日
                            民事第五庭
                                審判長法  官  蘇姿月
                                      法  官  郭宜芳
                                      法  官  王  琁

以上正本證明與原本無異。
如不服本裁定應於送達後10日內向本院提出抗告狀（並按他造當
人之人數附繕本），並繳納抗告費新臺幣1,000 元。
中　　華　　民　　國　　111 　年　　5 　　月　　23　　日
                                      書記官  林秀珍